【裁判字號】    88,訴,461
【裁判日期】    890127
【裁判案由】    竊盜
【裁判全文】
台灣基隆地方法院刑事判決             八十八年度訴字第四六一號
    公  訴  人  台灣基隆地方法院檢察署檢察官
    被      告  甲○○
右列被告因竊盜案件，經檢察官提起公訴（八十八年度偵字第五五五二號），本院判
決如左：
    主    文
甲○○攜帶兇器竊盜，累犯，處有期徒刑捌月。
    事    實
一、甲○○前於民國（下同）八十六年七月二十二日、同年月二十五日因違反麻醉藥
    品管理條例、竊盜案件，經本院分別判處有期徒刑六月、三月確定，嗣經定應執
    行刑八月，甫於八十七年五月十二日執行完畢（起訴書誤繕為八十七年六月二十
    一日執行完畢，應更正），竟不知悔改，於八十八年八月二十六日上午九時許，
    在基隆市○○路一八一號前，以自備客觀上具有殺傷力之螺絲起子一把（已丟棄
    滅失），竊取乙○○所有車號ＱＹＵ─五三九號輕型機車一輛，得手後供己騎乘
    。嗣於八十八年九月六日下午三時許，在基隆市○○路一七九號前，為警查獲，
    始獲知上情。
二、案經基隆市警察局第一分局報告台灣基隆地方法院檢察署檢察官偵查起訴。
    理    由
一、訊據被告甲○○矢口否認有右開犯行，辯稱：係綽號「阿輝」被警察捉到，綽號
    「阿輝」之母拜託伊將停放在路邊之機車騎回，伊誤認而騎回一輛白色機車云云
    ，然查：右開事實，業據被告於警訊、偵查中坦承不諱，核與被害人乙○○於警
    訊中所為指述相符，並有贓物認領保管收據一紙、照片一幀在卷為憑，被告無法
    提供綽號「阿輝」年籍供查證，已難採信，復於本院辯論終結時，請求從輕量處
    ，如非被告所竊，何須當庭請求原諒﹖從而，被告所辯，不足採信，事證明確，
    犯行洵堪認定。
二、核被告所為，係犯刑法第三百二十一條第一項第三款之加重竊盜罪。被告前於八
    十六年七月二十二日、同年月二十五日因違反麻醉藥品管理條例、竊盜案件，經
    本院分別判處有期徒刑六月、三月確定，嗣經定應執行刑八月，甫於八十七年五
    月十二日執行完畢，此有台灣基隆地方法院檢察署刑案資料查註紀錄表在卷為憑
    ，其於五年內再犯有期徒刑以上之本罪，為累犯，依法加重其刑。爰審酌被告圖
    一時方便而誤觸刑章及其素行、品行、智識、犯罪手段、所生損害、犯後態度良
    好等一切情狀，量處如主文所示之刑。至被告所有供犯罪所用之螺絲起子一把，
    業已丟棄滅失，已據被告於警訊中供述在卷，自無庸宣告沒收，附此敘明。
三據上論斷，應依刑事訴訟法第二百九十九條第一項前段，刑法第三百二十一條第
    一項第三款、第四十七條，判決如主文。
本案經檢察官周慶華到庭執行職務。
中      華      民      國    八十九    年      一      月    二十七    日
                                台灣基隆地方法院刑事第二庭
                                        法  官  李  麗  玲
右正本證明與原本無異。
對於本件判決如有不服，應於收受送達後十日內，向本院提出上訴書狀，上訴於臺灣
高等法院，並按他造當事人之人數附具繕本。
                                        書記官  明  祖  斌
中      華      民      國    八十九    年      二      月      三      日
附錄論罪法條：
刑法第三百二十一條第一項第三款：
犯竊盜罪而有左列情形之一者，處六月以上五年以下有期徒刑：
三、攜帶兇器而犯之者。


司法院資訊處製作；財團法人民間司法改革基金會備份。
